臺灣高雄地方法院刑事判決
                                   110年度審易字第1378號
公  訴  人  臺灣高雄地方檢察署檢察官
被      告  張家宏


            吳奇樺




上列被告因竊盜案件，經檢察官提起公訴（110年度偵字第13933
號），因被告於本院準備程序中為有罪之陳述，經本院告知簡式
審判程序意旨，並聽取公訴人、被告之意見後，依簡式審判程序
審理，判決如下：
    主  文
張家宏犯如附表所示之貳罪，均累犯，各處如附表「主文」欄所
示之刑。應執行有期徒刑拾壹月。
吳奇樺犯如附表所示之貳罪，各處如附表「主文」欄所示之刑。
應執行有期徒刑拾月，如易科罰金，以新臺幣壹仟元折算壹日。
    事  實
一、張家宏、吳奇樺二人共同意圖為自己不法之所有，基於竊盜
    之犯意聯絡，分別為下列行為：
  ㈠由吳奇樺駕駛車牌號碼000-0000號自用小客車，搭載張家宏
    ，於民國110年1月23日13時許，前往位於高雄市○○區○○路○○
    ○○○○號799505號停車格，推由張家宏持客觀上具有危險性之
    板手（未扣案），拆卸鄭皓文所有停放於上開停車格之車牌
    號碼000-0000號自用小客車車牌2面（未扣案），得手後，2
    人旋駕車離去。
  ㈡由張家宏駕駛上開自用小客車，搭載吳奇樺，於110年1月26
    日10時許，前往位於高雄市○○區○○路○○號787355號停車格，
    推由吳奇樺持客觀上具有危險性之板手（未扣案），拆卸李
    自立所有停放於上開停車格之車牌號碼000-0000號自用小客
    車車牌2面（未扣案），得手後，2人旋駕車離去。
二、案經鄭皓文、李自立告訴由高雄市政府警察局鳳山分局報告
    臺灣高雄地方檢察署檢察官偵查起訴。
    理  由
壹、程序部分本件被告張家宏、吳奇樺所犯係死刑、無期徒刑、
    最輕本刑為3年以上有期徒刑以外之罪，其於準備程序進行
    中就被訴事實為有罪之陳述，經法官告知簡式審判程序之旨
    ，並聽取檢察官、被告之意見後，本院認無不得或不宜改依
    簡式審判程序進行之情形。爰依刑事訴訟法第273條之1第1
    項規定，由法官進行簡式審判程序。又本件所引屬於被告以
    外之人於審判外陳述之傳聞證據，依同法第273條之2規定，
    不受第159條第1項關於傳聞法則規定之限制，依法有證據能
    力，合先敘明。
貳、實體部分
一、認定犯罪事實之理由及證據：
    上開犯行，業據被告張家宏於警詢（警卷第2至5頁）、偵訊
    （偵卷第71至74頁）及本院審理時（審易卷第43、51、55頁
    ）；被告吳奇樺於警詢（警卷第14至18頁）、偵訊（偵卷第
    101至105頁）及本院審理時（審易卷第43、51、55頁）均坦
    承不諱，核與證人即同案告訴人鄭皓文於警詢（警卷第47至
    48頁）、證人即告訴人李自立於警詢（警卷第42至43頁）證
    述之情節，均參核相符；並有監視器錄影畫面截圖照片17張
    （警卷第52至60頁）在卷可稽。足認被告上開任意性自白，
    核與卷內積極證據相符，可資採為認定犯罪事實之基礎。是
    本案事證明確，被告2人犯行，均堪以認定，應依法論科。
二、論罪部分：
  ㈠按刑法第321條第1項第3款之加重竊盜罪，係以行為人攜帶兇
    器竊盜為其加重條件，此所謂兇器，並無種類限制，凡客觀
    上足對他人生命、身體、安全構成威脅，具危險性之器物均
    屬之，且祇須行竊時攜帶此種具危險性之兇器為已足，尚不
    以攜帶之初有行兇意圖為必要（最高法院79年台上字第5253
    號判決意旨參照）。本件被告2人竊盜所攜帶之板手1把，為
    金屬材質、質地堅硬之工具，堪認客觀上足對人之生命、身
    體、安全構成威脅，具有危險性，屬刑法第321條第1項第3
    款所定之兇器。
  ㈡核被告張家宏、吳奇樺如犯罪事實欄一㈠、㈡所為，均係犯刑
    法第321條第1項第3款之攜帶兇器竊盜罪。被告2人就本件犯
    行，互有犯意聯絡、行為分擔，依刑法第28條規定，論以共
    同正犯。
  ㈢次按刑法第47條規定累犯之加重，以受徒刑執行完畢，或一
    部之執行而赦免後，5年以內再故意犯有期徒刑以上之罪者
    ，為其要件。被告張家宏前因過失傷害案件，經臺灣桃園地
    方法院以106年度壢交簡字第258號判決，判處有期徒刑4月
    確定，於106年11月28日易科罰金執行完畢等情，有臺灣高
    等法院被告前案紀錄表1份在卷可查（詳前科卷內），其於
    受徒刑之執行完畢後，5年以內故意再犯本件有期徒刑以上
    之罪，固與刑法第47條第1項累犯之規定相符，而司法院釋
    字第775號解釋意旨雖有指構成累犯者，不分情節，一律加
    重最低本刑，於不符合刑法第59條所定要件之情形下，致生
    行為人所受之刑罰超過其所應負擔罪責之個案，不符罪刑相
    當原則、比例原則，於此範圍內，在刑法第47條第1項修正
    前，為避免發生上述罪刑不相當的情形，法院就該個案應裁
    量是否加重最低本刑；亦即，僅於個案經裁量後認應處最低
    法定刑，又無法適用刑法第59條規定減輕之情形，法院始應
    依此解釋意旨裁量不予加重最低本刑（臺灣高等法院高雄分
    院108年度上訴字第1042號、最高法院109年度台上字第619
    號判決意旨參照）。經查，本件被告張家宏前有酒駕公共危
    險、過失傷害等之前科紀錄，對犯罪有特別之惡性及對刑罰
    反應力薄弱之情形，其經後述之量刑審酌後，並無足認有前
    揭應處最低法定刑，又無法適用刑法第59條規定減輕之情形
    ，依上說明，即無從裁量不予加重最低本刑，爰依刑法第47
    條第1項規定，加重其刑。
  ㈣爰以行為人之責任為基礎，審酌被告2人均為智識成熟之成年
    人，不思正當途徑獲取所需，竟持板手竊取事實欄㈠㈡所示之
    車牌，侵害他人財產法益，所為實無足取，惟念其等犯後於
    警偵審程序均坦承犯行，態度非惡，衡以被告2人持板手行
    竊之犯罪手段，竊取財物之種類與價值，且未與告訴人等達
    成和解或賠償等情，兼衡被告張家宏自陳學歷國中畢業，現
    在從事油漆工，月收入約新臺幣（下同）3萬元，離婚，扶
    養3個小孩；吳奇樺自陳學歷國中畢業，入監前從事白牌車
    司機，月收入約3至4萬元，已婚，有1個小孩等智識、家庭
    及經濟狀況（審易卷第55頁），暨其等犯罪之動機、目的、
    手段、所得財物等一切情狀，分別量處如附表主文欄所示之
    刑，且被告吳奇樺部分如易科罰金，以新臺幣壹仟元折算壹
    日；並依刑法第51條數罪併罰所採限制加重原則，及多數犯
    罪責任遞減原則，分別定其應執行之刑如主文所示；就被告
    吳奇樺部分，並諭知如易科罰金之折算標準。
四、不予沒收之說明
  ㈠按犯罪所得，屬於犯罪行為人者，沒收之。但有特別規定者
    ，依其規定。前二項之沒收，於全部或一部不能沒收或不宜
    執行沒收時，追徵其價額。刑法第38條之1第1項、第3項亦
    有明定。
  ㈡查被告2人竊得之車牌號碼000-0000號、AZU-8695號自用小客
    車牌各2面，均未扣案，被告張家宏供承：我把偷來的車牌
    、作案用的板手丟在前鎮區五甲一路與中山路交岔口的媽祖
    港橋下河裡（審易卷第43頁），審酌汽車車牌為告訴人個人
    專屬之物，倘告訴人掛失、申請補發或復刻後即失其等功用
    ，卷內亦無證據顯示該物品有何特殊財產之交易價值，是此
    等物品本身之財產價值尚輕，亦欠缺沒收之刑法重要性，爰
    依刑法第38條之2第2項規定，均不予宣告沒收或追徵。
  ㈢又被告2人本件供犯罪所用之板手1把，既未扣案，且經被告
    張家宏供承已將該板手丟棄河裡（審易卷第43頁），亦非違
    禁物，為免生執行上之困擾，爰不予宣告沒收。
據上論斷，應依刑事訴訟法第273條之1第1項、第299條第1項前
段，刑法第321條第1項第3款、第28條、第47條第1項、第51條第
5款、第41條第1項前段、第8項，刑法施行法第1條之1，判決如
主文。
本案經檢察官李汶哲提起公訴，檢察官呂乾坤到庭執行職務。
中    華    民    國　  111    年    2    月    23    日
                  刑事第五庭    法  官  李昆南
以上正本證明與原本無異。
如不服本判決應於收受送達後20日內向本院提出上訴書狀，並應
敘述具體理由；如未敘述上訴理由者，應於上訴期間屆滿後20日
內向本院補提理由書（均須按他造當事人之人數附繕本）「切勿
逕送上級法院」。
因疫情而遲誤不變期間，得向法院聲請回復原狀。
中    華    民    國　  111    年    2    月    23    日
                                 書記官  鄭仕暘
附錄本判決論罪科刑法條
中華民國刑法第321條
犯前條第一項、第二項之罪而有下列情形之一者，處六月以上五
年以下有期徒刑，得併科五十萬元以下罰金：
一、侵入住宅或有人居住之建築物、船艦或隱匿其內而犯之。
二、毀越門窗、牆垣或其他安全設備而犯之。
三、攜帶兇器而犯之。
四、結夥三人以上而犯之。
五、乘火災、水災或其他災害之際而犯之。
六、在車站、港埠、航空站或其他供水、陸、空公眾運輸之舟、
    車、航空機內而犯之。
前項之未遂犯罰之。
附表：

編號 犯罪事實 主文欄  1 如事實欄一、 ㈠所示 張家宏共同犯攜帶兇器竊盜罪，累犯，處有期徒刑柒月。吳奇樺共同犯攜帶兇器竊盜罪，處有期徒刑陸月，如易科罰金，以新臺幣壹仟元折算壹日。  2 如事實欄一、 ㈡所示 張家宏共同犯攜帶兇器竊盜罪，累犯，處有期徒刑柒月。吳奇樺共同犯攜帶兇器竊盜罪，處有期徒刑陸月，如易科罰金，以新臺幣壹仟元折算壹日。